【裁判字號】    98,易,855
【裁判日期】    981022
【裁判案由】    竊盜
【裁判全文】
臺灣屏東地方法院刑事判決               98年度易字第855號
公  訴  人  臺灣屏東地方法院檢察署檢察官
被      告  甲○○
上列被告因竊盜案件，經檢察官提起公訴（98年度偵字第4406號）
，被告於準備程序期日就被訴事實為有罪之陳述，本院合議庭裁
定由受命法官獨任進行簡式審判程序，判決如下：
    主  文
甲○○攜帶兇器竊盜，累犯，處有期徒刑柒月，緩刑年。
    事  實
一、甲○○前於民國96年間因過失致死案件，經本院以96年度交
    訴字第82號判處有期徒刑3 月，並於97年1 月30日易科罰金
    執行完畢。甲○○因其所有車號ES-651號自用小客車之車牌
    為公路監理機關註銷，竟意圖為自己不法所有，本於竊盜之
    犯意，於97年12月21日凌晨2 時許，在高雄縣林園鄉○○村
    ○○路○ 段685 巷87弄巷口，見林慧華所有車號8530-XB 號
    自用小客車停放於該處，遂持其所有、客觀上對人之生命、
    身體造成威脅，足以供兇器使用之十字型螺絲起子1 支，將
    懸掛於上開自小客車上之8530-XB 車牌2 面拆卸竊取之，得
    手後返回住處，並將上開竊得之2 面車改懸掛至其所有，前
    揭原車號ES-651號之自小客車上，供己使用。嗣於98年6 月
    13 日21 時40分許，甲○○駕駛上開懸掛竊得車牌之自小客
    車行經屏東縣潮州鎮○○路段時，為執行巡邏勤務之員警發
    現該2 面失竊車牌後，將甲○○攔查，始悉上情，並扣得85
    30-XB 車牌2 面（業以發還林慧華）。
二、案經屏東縣政府警察局潮州分局報告台灣屏東地方法院檢察
    署檢察官偵查起訴。
    理  由
一、本件被告所犯係死刑、無期徒刑、最輕本刑3 年以上有期徒
    刑以外之罪，其於準備程序就前揭被訴事實為有罪之陳述，
    經法官告知簡式審判程序之旨，並聽取當事人之意見後，本
    院認無不得或不宜改依簡式審判程序進行之處，爰依刑事訴
    訟法第273 條之1 第1 項、第284 條之1 規定，裁定本件進
    行簡式審判程序，合先敘明。
二、上開事實，業據被告甲○○於警詢、偵查中及本院審理時坦
    承不諱、核與證人即被害人林慧華於警詢所證前揭車牌遭竊
    一事相符，並有台灣屏東地方法院檢察署公務電話紀綠表、
    車輛尋獲電腦輸入單、贓物認領保管單、搜索扣押物品筆錄
    、8530-XB 車牌失竊基本資料、車籍基本資料查詢畫面各 1
    紙在卷可按、查獲當時照片6 幀在卷可憑，從而，本件事證
    明確，被告犯行堪予認定。
三、按刑法第321 條第1項第3款之攜帶兇器竊盜罪，係以行為人
    攜帶兇器竊盜為其加重條件，此所謂兇器，其種類並無限制
    ，凡客觀上足對人之生命、身體、安全構成威脅，具有危險
    性之兇器均屬之，且祇須行竊時攜帶此種具有危險性之兇器
    為已足，並不以攜帶之初有行兇之意圖為必要（最高法院79
    年台上字第5253號判例意旨參照）。查被告行竊所用之十字
    型螺絲起子前端為鐵製材質，業據其供承在卷（本院卷第32
    頁），是該支螺絲起子質地應為堅硬、若持之以揮舞，足以
    殺傷人之生命、身體，為具有危險性之兇器無訛，核被告所
    為，係犯刑法第第321 條第1 項第3 款之攜帶兇器竊盜罪。
    被告96年間因過失致死案件，經本院以96年度交訴字第82號
    判處有期徒刑3 月，並於97年1 月30日易科罰金執行完畢，
    有台灣高等法院被告前案紀錄表在卷可按，其受有期徒刑執
    行完畢，5 年以內故意再犯本件有期徒刑以上之罪，為累犯
    ，應依刑法第47條第1 項加重其刑。爰審酌被告為圖小利，
    任意竊取他人之物，法紀觀念淡薄，惟念其竊取他人車牌為
    供自己駕車所用之行為動機、車牌2 面業以發還被害人、犯
    後坦承犯行、態度尚佳、教育程度、生活狀況、並參酌公訴
    人之求刑等一切情狀，量處如主文所示之刑。又累犯成立之
    要件與宣告緩刑之前提要件本不相同，且法律亦無限制累犯
    不得宣告緩刑之規定。故成立累犯者，若符合緩刑之前提要
    件，經審酌後，認其所宣告之刑以暫不執行為適當者，仍非
    不得宣告緩刑（最高法院92年11月25日第18次刑事庭會議決
    議意旨參照），查被告雖構成累犯，惟其前未因故意犯罪曾
    受有期徒刑以上刑之宣告，有上開台灣高等法院被告前案紀
    錄表1 份可稽，其因一時失慮誤蹈法網，且犯罪後已向本院
    坦承犯行，頗具悔意，經此偵審程序及刑之宣告，當知所警
    惕，且被害人亦表示願意原諒被告，不再追究，有本院公務
    電話紀錄1 紙在卷可佐（本院卷第11頁），是本院認前開宣
    告之刑以暫不執行為適當，爰依刑法第74條第1 項第1 款規
    定，宣告緩刑3 年，以啟自新。又被告所有供犯本案之十字
    型螺絲起子1 支，未據扣案，已遭被告丟棄，業據其供承明
    確（警卷第4 頁反面），復無證據證明現仍存在，爰不予以
    沒收之宣告，附此敘明。
據上論斷，應依刑事訴訟法第273 條之1 第1 項、第299 條第1
項前段，刑法第321 條第1 項第3 款、第47條第1 項、第74條第
1項 第1 款，判決如主文。
本案經檢察官李秀玲到庭執行職務。
中    華    民    國    98    年    10    月    22    日
                  刑事第二庭    法  官  劉怡孜
以上正本證明與原本無異。
如不服本判決應於收受判決後10日內向本院提出上訴書狀，並
應敘述具體理由；其未敘述上訴理由者，應於上訴期間屆滿後
20日內向本院補提理由書（均須按他造當事人之人數附繕本）
「切勿逕送上級法院」。
中    華    民    國    98    年    10    月    22    日
                                書記官  馮得弟
附錄本案論罪科刑法條：
刑法第321 條第1 項第3 款
犯竊盜罪而有左列情形之一者，處6 月以上、5 年以下有期徒刑
：
三  攜帶兇器而犯之者。


司法院資訊處製作；財團法人民間司法改革基金會備份。
